【裁判字號】    98,易,1476
【裁判日期】    981208
【裁判案由】    詐欺
【裁判全文】
臺灣臺南地方法院刑事判決              98年度易字第1476號
公  訴  人  臺灣臺南地方法院檢察署檢察官
被      告  甲○○
上列被告因詐欺案件，經檢察官提起公訴（98年度偵字第13351
號），被告就被訴事實為有罪之陳述，經本院裁定由受命法官獨
任行簡式審判程序，判決如下：
    主  文
甲○○幫助共同意圖為自己不法之所有，以詐術使人將本人之物
交付，累犯，處有期徒刑柒月。
    事  實
一、甲○○前於民國96年間因恐嚇取財等案件，經本院以96年度
    簡字第3974號判處有期徒刑6月確定，嗣於97年8月16日執行
    完畢。詎其仍不知悔改，明知若將其帳戶提供他人使用，可
    能幫助他人掩飾或隱匿犯罪行為或所得財物，竟仍基於幫助
    他人犯詐欺罪之未必故意，於98年6月初某日，見報紙「小
    兵立大功」分類廣告中真實姓名、年籍不詳之人刊登「一萬
    元內馬上借」及所留行動電話0000000000門號（周屏洋所申
    辦，另經台灣台南地方法院檢察署檢察官聲請移轉台灣高雄
    地方法院檢察署偵辦）後，隨即以其行動電話0000000000門
    號聯絡該真實姓名、年籍不詳之成年男子，因甲○○無工作
    收入，該真實姓名、年籍不詳之成年男子即告知甲○○稱無
    工作收入不得借款，惟可將所申辦使用之帳戶每本以新臺幣
    （下同）3000元之代價出租供其使用，甲○○遂於98年6月1
    0日下午5時許，在臺南市○○路與國民路口附近，將其向中
    華郵政股份有限公司安定郵局所申辦之帳號00000000000000
    號帳戶（下稱系爭帳戶）之存摺、提款卡、密碼等，以3000
    元之代價出租並交付予真實姓名、年籍不詳之成年男子。嗣
    該真實姓名、年籍不詳之成年男子及其所屬之詐騙集團成員
    共同基於意圖為自己不法所有之犯意聯絡，於98年6月15日
    下午2時許，由該集團真實姓名、年籍不詳之成年女子，以0
    0000000000門號電話撥打電話給乙○○，徉稱係其公司同事
    ，因有意購買房屋缺錢而欲向乙○○借款，致乙○○陷於錯
    誤，遂依該詐騙集團成員之指示，於同年月15日下午3時許
    ，在臺北縣中和市大華郵局匯款4萬元至甲○○上開帳戶中
    。嗣經乙○○詢問其公司同事後，發現受騙因而報警處理，
    始知悉上情。
二、案經乙○○訴由臺南縣警察局善化分局報告臺灣臺南地方法
    院檢察署檢察官偵查後提起公訴。
    理  由
一、本件被告所犯為死刑、無期徒刑、最輕本刑為三年以上有期
    徒刑以外之罪，亦非屬高等法院管轄之第一審案件，其於準
    備程序進行中，先就被訴事實為有罪之陳述，經法官告知簡
    式審判程序之旨，並聽取公訴檢察官之意見後，依刑事訴訟
    法第273條之1第1項、第273條之2等規定，裁定由受命法官
    獨任進行簡式審判程序，且不受同法第159條第1項、第161
    條之2、第161條之3、第163條之1及第164條至第170條所規
    定證據能力認定及調查方式之限制，合先敘明。
二、上開犯罪事實，業據被告甲○○於本院審理時自白承認，核
    與證人即告訴人乙○○於警詢中所為之證述相符，並有系爭
    帳戶之郵政存簿儲金立帳申請書、客戶基本資料、查詢帳戶
    最近交易明細表及告訴人提出之郵政國內匯款執據、行動電
    話0000000000門號雙向通聯紀錄、98年6月25日、26日「小
    兵立大功」分類廣告各一份在卷可資佐證，足認被告自白確
    與事實相符，應可採信。綜上，本案事證明確，被告犯行已
    堪認定，應依法論科。
三、被告所幫助之正犯即該詐欺集團成員，利用被告所提供之帳
    戶詐騙告訴人之金錢，係犯刑法第339條第1項之詐欺取財罪
    。該詐欺集團成員間，有犯意之聯絡及行為之分擔，均應論
    以共同正犯。又被告係基於幫助共同詐欺取財之故意，提供
    帳戶予犯罪集團作為聯絡之用，幫助該犯罪集團取得告訴人
    款項之行為，係犯共同詐欺取財構成要件以外之行為，核其
    所為係犯刑法第30條第1項前段、第28條、第339條第1項詐
    共同欺取財罪之幫助犯。又被告曾犯犯罪事實欄一之前科，
    有台灣高等法院被告前案紀錄表一份在卷可參，是被告於有
    期徒刑執行完畢後五年內，以故意再犯本件有期徒刑以上之
    罪，為累犯，爰依刑法第47條第1項加重其刑。又被告所犯
    係詐欺罪之幫助犯，爰依刑法第30條第2項，按正犯之刑減
    輕。並依法先加後減之。爰審酌被告前於96年間，因提供帳
    戶之存摺、提款卡、密碼等物予詐騙集團成員之詐欺及恐嚇
    取財案件，經法院判刑確定並執行完畢，竟仍不知警惕，再
    度犯下本案之犯行，顯然無悔改之意，惡性非輕，並參酌被
    告提供帳戶，致使用人得利用此帳戶，向被害人詐取財物，
    使犯罪難以查緝，等同助長犯罪，對於社會治安及財產權之
    危害不輕，及其犯罪之動機、目的、手段、所生危害、犯罪
    後於本院審理時坦承犯行，態度尚稱良好等一切情狀，量處
    如主文所示之刑，以資懲儆。
據上論斷，應依刑事訴訟法第273條之1第1項、第299條第1項前
段，刑法第28條、第339條第1項、第30條第1項前段、第2項、第
47條第1項，刑法施行法第1條之1，判決如主文。
本案經檢察官丙○○到庭執行職務。
中    華    民    國    98    年    12    月    8     日
                  刑事第二庭    法  官  黃瑪玲
以上正本證明與原本無異。
如不服本判決，應於本判決送達後10日內，向本院提出上訴書狀
，並應敘述具體理由。如未敘述上訴理由者，應於上訴期間屆滿
後20日內向本院補提理由書狀（均須按他造當事人之人數附繕本
）「切勿逕送上級法院」。
                                書記官  黃玉秀
中    華    民    國    98    年    12    月    8     日
附錄本案論罪科刑法條：
中華民國刑法第339條
意圖為自己或第三人不法之所有，以詐術使人將本人或第三人之
物交付者，處5年以下有期徒刑、拘役或科或併科1千元以下罰金
。
以前項方法得財產上不法之利益或使第三人得之者，亦同。
前二項之未遂犯罰之。


司法院資訊處製作；財團法人民間司法改革基金會備份。
